臺灣士林地方法院民事裁定
                                     110年度小抗字第11號
抗  告  人  仲信資融股份有限公司
法定代理人  陳鳳龍  
相  對  人  王拯彬  
上列當事人間請求清償借款事件，抗告人對於民國110年4月29日
本院內湖簡易庭110年度湖小字第441號裁定提起抗告，本院裁定
如下：
    主  文
抗告駁回。
抗告程序費用新臺幣壹仟元由抗告人負擔。
    理  由
一、本件抗告人對相對人起訴，請求相對人給付新臺幣（下同）
    4萬5,937元本息，原審法院裁定將該訴訟移送臺灣澎湖地方
    法院（下稱澎湖地院），抗告人不服，提起抗告，抗告意旨
    略以：原裁定依民事訴訟法第28條第1項規定，將本件移送
    澎湖地院，漏未依同法第31條之2第5項規定先徵詢當事人意
    見。又定型化契約當事人因爭執涉訟時，如依該定型化契約
    內合意管轄法院約定，提起訴訟時，於不影響當事人程序利
    益及浪費訴訟資源之情況下，應非不得由兩造約定之合意法
    院管轄，且相對人於向債權讓與人遠東國際商業銀行股份有
    限公司（下稱遠東商銀）申辦貸款時，所填寫之實際住所為
    「高雄市○○區○○○路000號7樓」，將本件移送由澎湖地院管
    轄，恐更不利於相對人，請先函詢相對人意見，或將本件移
    送由臺灣高雄地方法院（下稱高雄地院）管轄等語。
二、按訴訟，由被告住所地之法院管轄。被告住所地之法院不能
    行使職權者，由其居所地之法院管轄。訴之原因事實發生於
    被告居所地者，亦得由其居所地之法院管轄。被告在中華民
    國現無住所或住所不明者，以其在中華民國之居所，視為其
    住所；無居所或居所不明者，以其在中華民國最後之住所，
    視為其住所，民事訴訟法第1條第1項、第2項分別定有明文
    。次按小額事件當事人之一造為法人或商人者，於其預定用
    於同類契約之條款，約定債務履行地或以合意定第一審管轄
    法院時，不適用同法第12條或第24條之規定，同法第436條
    之9前段定有明文。再按訴訟之全部或一部，法院認為無管
    轄權者，依原告聲請或依職權以裁定移送於其管轄法院，同
    法第28條第1項亦定有明文。
三、經查：
  ㈠依相對人與遠東商銀簽訂之車輛貸款借據暨約定書第25條約
    定：「甲乙雙方因本契約所生之一切訴訟以債務履行地之法
    院或士林法院為第一審管轄法院」等語（見原審卷第16頁）
    ，固堪認相對人與遠東商銀已合意以本院為第一審管轄法院
    ，嗣遠東商銀將其債權讓與抗告人，債權受讓人即抗告人與
    債務人即相對人均仍受該合意管轄約定之拘束（參見臺灣高
    等法院暨所屬法院100年法律座談會民事類提案第34號研討
    結果）。惟本件係因財產權發生爭執，其標的金額在10萬元
    以下，依民事訴訟法第436條之8規定，應適用小額訴訟程序
    ，且本件小額事件當事人之一造即抗告人為法人，上開約定
    書約定條款為抗告人之債權讓與人即遠東商銀預定用於同類
    契約之條款，雖債權受讓人即抗告人與債務人即相對人仍受
    該合意管轄約定之拘束，然依上揭同法第436條之9前段規定
    ，不得以合意定第一審管轄法院，抗告人主張本件得由約定
    合意管轄法院即本院管轄云云，與上揭規定不符，並不可採
    。
  ㈡相對人戶籍設於「澎湖縣○○鄉○○00號」，有個人戶籍資料查
    詢結果在卷可稽（附於本院限制閱覽卷），又相對人於民國
    108年2月21日填寫車輛貸款申請書向遠東商銀申辦貸款時，
    填載戶籍地址「澎湖縣○○鄉○○村00號」、通訊地址「高雄市
    ○○區○○○路000號7樓」（見本院卷第20頁），於同年月26日
    填寫車輛貸款借據暨約定書時，填載地址仍同前載戶籍地址
    （見原法院卷第15頁），堪認相對人當時將住所設於上開澎
    湖地址、居所設於上開高雄地址，惟相對人現均未住居於上
    開處所，現住所及居所均不明，有澎湖縣政府警察局馬公分
    局110年9月24日馬警分偵字第1100105107號函及所附執行訪
    查紀錄表（見本院卷第50至52頁）、高雄市政府警察局新興
    分局110年10月5日高市警新分偵字第11073053400號函及所
    附現場照片（見本院卷第54至56頁）可稽，依上揭民事訴訟
    法第1條第1項及第2項規定，本件訴訟應由相對人最後住所
    地法院即澎湖地院管轄，原裁定將本件移送由澎湖地院管轄
    ，於法並無不合，抗告人主張應將本件移送由高雄地院管轄
    ，核與上揭規定不符，亦非可採。
  ㈢至抗告人雖另指摘原裁定漏未依民事訴訟法第31條之2第5項
    規定先徵詢當事人意見云云，惟該條項係規定普通法院將訴
    訟移送行政法院管轄前應先徵詢當事人意見，並非規範普通
    法院相互間移轉管轄前應先徵詢當事人意見，抗告人執此指
    摘原裁定不當，同無可取。
四、綜上所述，原裁定將本件移送由澎湖地院管轄，於法並無違
    誤，抗告意旨指摘原裁定不當，聲明廢棄，為無理由，應予
    駁回。
五、爰裁定如主文。
中　　華　　民　　國　　110 　年　　11　　月　　8 　　日
                  民事第三庭  審判長法  官  蕭錫証
                                    法  官  王沛雷
                                    法  官  陳世源
以上正本係照原本作成。
本件裁定不得再抗告。
中　　華　　民　　國　　110 　年　　11　　月　　8 　　日
                                    書記官  吳婉萱